【裁判字號】    98,簡抗,29
【裁判日期】    981231
【裁判案由】    停止執行
【裁判全文】
臺灣板橋地方法院民事裁定              98年度簡抗字第29號
抗  告  人  甲○○
相  對  人  乙○○
上列當事人間聲請停止執行事件，抗告人對於本院板橋簡易庭民
國98年11月17日所為第一審簡易訴訟程序裁定（98年度板聲字第
101 號），提起抗告，本院管轄簡易訴訟第二審之合議庭裁定如
下：
    主  文
抗告駁回。
第一、二審程序費用均由抗告人負擔。
    理  由
一、抗告意旨略以：本件相對人雖提起債務人異議之訴，惟抗告
    人於本院98年司執字80900號強制執行事件所持執行名義為
    臺灣臺北地方法院臺北簡易庭98年度北簡字第26812號判決
    及確定證明書，相對人主張依據強制執行法第14條第2項規
    定聲請停止執行與法不合，應依強制執行法第30條之1準用
    民事訴訟法第249條第2項規定駁回相對人強制執行之聲請，
    使執行程序續行，以為抗告人之權益，為此聲請廢棄原裁定
    ，另為裁定擔保金額等語。
二、按強制執行程序開始後，除法律另有規定外，不停止執行；
    有回復原狀之聲請，或提起再審或異議之訴，或對於和解為
    繼續審判之請求，或提起宣告調解無效之訴、撤銷調解之訴
    ，或對於許可強制執行之裁定提起抗告時，法院因必要情形
    或依聲請定相當並確實之擔保，得為停止強制執行之裁定，
    強制執行法第18條第1項、第2項分別定有明文。次按執行名
    義成立後，如有消滅或妨礙債權人請求之事由發生，債務人
    得於強制執行程序終結前，向執行法院對債權人提起異議之
    訴。如以裁判為執行名義時，其為異議原因之事實發生在前
    訴訟言詞辯論終結後者，亦得主張之，強制執行法第14條第
    1項規定甚明。
四、經查，抗告人以臺灣臺北地方法院臺北簡易庭98年度北簡字
    第26812號確定判決為執行名義，聲請本院98年司執字80900
    號強制執行事件（下稱系爭強制執行事件），經相對人提起
    債務人異議之訴，由本院以98年度板簡字第2644號（系爭債
    務人異議之訴）審理中，嗣相對人陳明願供擔保，請求在上
    開債務人異議之訴確定前停止系爭強制執行程序等情，有本
    院98年司執字80900號強制執行事件卷宗影本存卷可稽（見
    原審卷第9頁以下）。經核原審依當時系爭債務人異議之訴
    及強制執行程序進行情形，准許相對人停止執行之請求，與
    法並無違誤。另經本院依職權查詢系爭強制執行程序進行情
    形，系爭強制執行事件已因債權人即本件抗告人撤回執行而
    終結，有本院民事紀錄科公務電話紀錄及本院民事執行處98
    年12月29日板院司執公字第80900 號函影本可憑（見本院卷
    ），是系爭強制執行程序既已因抗告人撤回執行而終結，則
    本件抗告人之抗告已無實益，應予駁回。
五、依強制執行法第30條之1 ，民事訴訟法第495 條之1 第1 項
    、第449條第1項、第95條、第78，裁定如主文。
中    華    民    國    98    年    12    月    31    日
                  民事第二庭  審判長法  官  陳麗玲
                                    法  官  吳振富
                                    法  官  張筱琪
以上正本係照原本作成。
如對本裁定抗告，請於收受後10日內向本院提出抗告狀。
中    華    民    國    98    年    12    月    31    日
                                    書記官  連思斐


司法院資訊處製作；財團法人民間司法改革基金會備份。
